臺灣高雄地方法院刑事判決
111年度簡上字第29號
上  訴  人  
即  被  告  盧裕民


上列被告因違反保護令罪案件，不服本院高雄簡易庭110年度簡
字第2849號中華民國110年12月22日刑事簡易判決（聲請簡易判
決處刑案號：110年度偵字第13543號），提起上訴，本院管轄之
第二審合議庭判決如下：
    主  文
上訴駁回。
    事  實
一、丁○○為甲○之前夫，兩人具有家庭暴力防治法第3條第1款所
    定之家庭成員關係。丁○○前因對甲○實施家庭暴力，經臺灣
    高雄少年及家事法院（下稱高雄少家法院）於民國109年1月
    3日以108年度家護字第1937號核發民事通常保護令，令其不
    得對甲○實施身體、精神上之騷擾、控制、脅迫或其他不法
    侵害之行為，亦不得對甲○為騷擾、跟蹤之行為。上開保護
    令有效期間屆滿後，經該法院以109年度家護聲字第126號裁
    定延長至112年1月2日，均經司法警察執行令丁○○知悉其內
    容。丁○○竟基於違反保護令之犯意，於110年3月13日13時許
    ，在高雄市○鎮區○○路000號住處，與女兒盧○彣會面之時，
    將盧○彣把玩之手機沒收。盧○彣將此情告知甲○，甲○就以簡
    訊請丁○○歸還手機。然丁○○要求甲○歸還先前買給兒子之奶
    粉，方始願意返還手機。當晚20時許，甲○攜帶奶粉至丁○○
    住處，然丁○○卻改口要求甲○還錢，方始願意歸還手機，以
    此方式對甲○為騷擾之行為。
二、案經甲○訴由高雄市政府警察局前鎮分局報告臺灣高雄地方
    檢察署檢察官偵查後聲請簡易判決處刑。
    理  由
一、證據能力部分：
　　下列引用之證據資料，因當事人均不爭執，依司法院頒「刑
    事判決精簡原則」，得不予說明。
二、認定事實所憑之證據及理由
　㈠被告丁○○對於上述將女兒把玩的手機沒收之事實雖不爭執，
    但否認有何違反保護令之行為，辯稱：當天是為了不傷害到
    女兒之眼睛，才會將手機沒收，事後告訴人要求返還手機，
    我也有要告訴人進屋裡來拿，但告訴人不肯；之後手機都由
    我母親保管，多次打電話要告訴人來拿手機，告訴人也都不
    接等語。
　㈡經查：
　　⒈以上犯罪事實，已經告訴人甲○指述明確，並有上述保護令
      裁定、保護令執行紀錄、家庭暴力通報表、家暴相對人制
      約告誡書（警卷頁13-21、37-42），甲○提出之手機錄影
      光碟、手機簡訊內容截圖（偵卷頁65、院卷頁101-102）
      在卷為憑，而該錄影光碟內容先後經檢察官、原審及本院
      勘驗，製有勘驗筆錄及截圖在卷可查（偵卷頁95、簡卷頁
      13-18、院卷頁83-88），經核勘驗結果均與告訴人指述之
      情節大致相符，且被告也坦承當晚告訴人來要手機時，確
      實有要求告訴人返還買小孩之奶粉錢之情，足認告訴人之
      指述與事實相符，可採為認定事實之依據。
　　⒉如上所述，被告將小孩把玩之手機沒收，經告訴人要求歸
      還時，先要告訴人返還購買小孩之奶粉，等到告訴人將奶
      粉帶來，被告又改稱要告訴人返還購買奶粉的錢，否則不
      予歸還等手段刁難，則依一般人處在相同情境，心中均不
      免會感到不快、不安，而足認被告上開舉動已使告訴人精
      神、心理上產生不快、不安之感受，惟應尚未達使告訴人
      之心理上感到痛苦畏懼之程度，是被告上開行為應已構成
      家庭暴力防治法第61條第2款規定之「騷擾行為」。
　　⒊被告雖辯稱：我有要告訴人進屋裡來拿，但告訴人不肯；
      之後手機都由我母親保管，多次打電話要告訴人來拿手機
      ，告訴人也都不接等語。但從前述現場手機錄影光碟勘驗
      內容看來，被告確有要求告訴人進屋拿手機，但同時被告
      先則要告訴人返還購買小孩的奶粉，繼而要告訴人返還現
      金，則告訴人若應被告要求進屋，是否能如願拿回手機，
      已有可疑？另被告於上訴狀已載明：當晚回家經母親詢問
      ，有告知母親手機放在鋼琴椅子裡之情，由此已可證明當
      晚告訴人到被告住處要求被告返還手機未果離開之前，該
      手機都是在被告管領中。至於事後該手機是否確實由被告
      母親保管，及被告事後多次打電話給告訴人，告訴人都不
      接等情縱然屬實，對於被告上述行為已然構成「騷擾」，
      並不生影響。
　　⒋本案事實經過，既有告訴人提出之手機錄影光碟可以證明
      ，並已經檢察官、原審及本院先後勘驗無誤，所以被告上
      訴後聲請傳喚證人盧素貞、林正忠二人要來證明不是他不
      將手機返還告訴人等情，顯無調查之必要。
　㈢綜上論述，本案事證已明，被告所辯上情，對於被告已經構
    成之犯行並不生影響，明顯是犯後卸責之詞，不可採信。
三、論罪科刑　　　　　
　㈠按家庭暴力防治法第61條第1款、第2款係依被告之行為對被
    害人造成影響之輕重而為不同規範，若被告所為已使被害人
    生理或心理上感到痛苦畏懼，即可謂係對被害人實施身體或
    精神上不法侵害之家庭暴力行為，反之若尚未達此程度，僅
    使被害人產生生理、心理上之不快不安，則僅為騷擾定義之
    規範範疇。本案被告與告訴人前為夫妻關係，兩人具有家庭
    暴力防治法第3條第1款規定之家庭成員關係，而被告明知民
    事通常保護令內容，竟於保護令有效期間內，趁與女兒假日
    會面之時，將女兒手機沒收，事後於告訴人以簡訊及到被告
    住處要求被告返還手機時，竟無端要求告訴人返還購買小孩
    之奶粉或返還現金，否則即不予返還等手段刁難告訴人，被
    告如此舉動，已足使告訴人心理上感受到不快不安，但並未
    達痛苦畏懼之程度，應屬對被害人為騷擾行為，已如前述。
    是核被告所為，係犯家庭暴力防治法第61條第2款之違反保
    護令罪。聲請意旨認被告以上行為係違反家庭暴力防治法第
    61條第1款之規定，容有誤會，應予指明。
  ㈡被告前因藥事法案件，經判處有期徒刑6月確定；又違反毒品
    危害防制條例案件，經判處有期徒刑1年確定，以上各罪經
    裁定應執行有期徒刑1年4月確定（下稱甲案）。又因毒品危
    害防制條例案件，經判處有期徒刑1年、2年（共2罪）、2年
    2月（共3罪）、2年4月、2年10月，應執行有期徒刑6年確定
    （下稱乙案）。甲、乙案接續執行，於109年11月20日執行
    完畢，有檢察官提出之執行案件資料表及臺灣高等法院被告
    前案紀錄表在卷可查後，5年以內故意再犯本件有期徒刑以
    上之罪，為累犯，而參照司法院大法官釋字第775號解釋意
    旨，本件並無應處最低法定刑之可能，又無刑法第59條規定
    得減輕其刑之情形，且適用累犯加重規定時，亦無超過其所
    應負擔罪責之情事，爰依刑法第47條第1項之規定加重其刑
    。
四、原審認被告罪證明確，因而適用家庭暴力防治法第61條第2 
    款規定，並審酌被告明知高少家法院已延長原民事通常保護
    令之有效期間，卻仍無視該保護令，而以附件所載方式違反
    該保護令，且犯後猶否認犯行，所為實屬不該；兼衡被告之
    犯罪動機、手段、所生危害，及被告自述之教育程度、家庭
    經濟狀況（詳被告警詢筆錄受詢問人欄之記載）、如臺灣高
    等法院被告前案紀錄表所示之前科素行（累犯部分不重複評
    價）等一切情狀，量處拘役65日，並諭知易科罰金之折算標
    準。其認事用法，核無不合，量刑亦屬允當。被告上訴意旨
    仍執前詞否認犯罪，指摘原判決不當，並無理由，應予駁回
    。
據上論斷，應依刑事訴訟法第455條之1第1項、第3項條、第368
條，判決如主文。
本案經檢察官乙○○聲請簡易判決處刑；檢察官丙○○到庭執行職務
。
中　　華　　民　　國　　111 　年　　5 　　月　　25　　日
                  刑事第九庭  審判長法  官  毛妍懿

                                    法  官  陳俊宏

                                    法　官  黃三友

以上正本係照原本作成，證明與原本無異。
本判決不得上訴。
中　　華　　民　　國　　111 　年　　5 　　月　　25　　日
                                    書記官  林豐富
附錄論罪之法條：
家庭暴力防治法第61條
違反法院依第14條第1項、第16條第3項所為之下列裁定者，為本
法所稱違反保護令罪，處3年以下有期徒刑、拘役或科或併科新
臺幣10萬元以下罰金：
一、禁止實施家庭暴力。
二、禁止騷擾、接觸、跟蹤、通話、通信或其他非必要之聯絡  
    行為。
三、遷出住居所。
四、遠離住居所、工作場所、學校或其他特定場所。
五、完成加害人處遇計畫。